fr: Conception du porte-carte: À pince; Formes fantaisie; Porte-photos; Debout; Autre
cs: Design držáku karet: Klip; Originální tvary; Držák na fotografie; Pro stání; Jiné
hr-HR: Dizajn držača kartice: Na kopčanje; Moderni oblici; Držač za fotografije; Stojeći; Ostalo
fi: Korttipidikkeen muotoilu: Klipsillinen; Erikoiset muodot; Valokuvateline; Seisottava; Muu
pt-BR: Formato do porta-cartão: Clip-on; Formas inovadoras; Foto; Sem assento; Outro
pt-PT: Design de suporte de carta: Fecho de encaixe; Formas inovadoras; Moldura; Em pé; Outro
bg-BG: Дизайн на картодържател: Clip-on; Нови форми; Притежател на снимка; Стоящ; Други
zh-CN: 卡夹设计: 夹式; 新奇的形状; 照片架; 站式; 其他
es: Diseño de tarjetero: Con clip; Formas novedosas; Portafotos; De pie; Otros
el: Σχέδιο θήκης κάρτας: Κουμπωτό; Νέα σχήματα; Βάση για φωτογραφία; Κατακόρυφο; Άλλο
vi: Thiết kế ngăn đựng thẻ: Dạng kẹp; Hình dạng mới lạ; Giá đỡ ảnh; Đứng; Khác
pl: Projekt uchwytu na kartę: Z zaciskiem; Kształty nowatorskie; Uchwyt na zdjęcie; Stand-up; Inne
nl: Kaarthouderontwerp: Clip-on; Nieuwe vormen; Fotohouder; Staand; Andere
lt-LT: Kortelių laikiklio dizainas: Prisegamas; Naujoviškų formų; Nuotraukų laikiklis; Pastatomas; Kita
tr: Kart tutucu tasarımı: Klipsli; Değişik şekiller; Fotoğraf tutucu; Oturaksız; Diğer
ja: カードホルダーの種類: クリップ式; 奇抜な形状; フォトホルダー; スタンドアップ; その他
ro-RO: Design suport card: Cu clemă; Forme neconvenționale; Suport foto; Suport vertical; Altele
ko: 카드 홀더 디자인: 클립식; 특이한 모양; 사진 홀더; 스탠드업; 기타
sl-SI: Zasnova držala za kartice: Pripenjanje; Posebne oblike; Držalo za fotografije; Samostoječ; Drugo
zh-TW: 卡夾設計: 夾式; 新穎的形狀; 照片架; 站立式; 其他
sv: Korthållardesign: Clip-on; Nya former; Fotohållare; Stå upp; Övrigt
da: Kortholderdesign: Clip-on; Nyhedsformer; Fotoholder; Stå-op; Andet
nb: Kortholderdesign: Clip-on; Nyhetsformer; Fotoholder; Stå opp; Annet
de: Design des Kartenhalters: Zum Anklipsen; Neuartige Formen; Fotohalter; Stehend; Sonstiges
sk-SK: Dizajn držiaka kariet: Držiak clip-on; Nové tvary; Držiak fotografií; Stojaci; Iné
it: Design del portabiglietti: Chiusura a scatto; Forme novità; Portafoto; In piedi; Altro
hu: Kártyatartó kialakítása: Felcsíptethető; Újszerű formák; Fényképtartó; Álló; Egyéb
en: Card holder design: Clip-on; Novelty shapes; Photo holder; Stand-up; Other
th: การออกแบบที่ใส่บัตร: แบบหนีบ; รูปทรงแปลกใหม่; ที่ใส่รูปถ่าย; แบบยืน; อื่นๆ
ru: Конструкция держателя для карточек: Прикрепляющийся; Необычной формы; Держатель для фото; Стоячий; Другое